【裁判字號】    95,易,82
【裁判日期】    950518
【裁判案由】    毀棄損壞
【裁判全文】
臺灣嘉義地方法院刑事判決                95年度易字第82號
公  訴  人  臺灣嘉義地方法院檢察署檢察官
被      告  甲○○
選任辯護人  黃銘煌律師
上列被告因毀棄損壞案件，經檢察官提起公訴（九十四年度偵字
第二五八四號），本院判決如下：
    主  文
甲○○犯毀損他人物品罪，處有期徒刑捌月。
    事  實
一、甲○○所有坐落在嘉義縣新港鄉○○段宮前小段七一地號土
    地及其上建物為其妻黃秋霞所有之六九七建號與未保存登記
    之建物六九七棟次三建號（門牌號碼均為嘉義縣新港鄉○○
    村○○路八巷十一之一號），經債權人中國農民銀行股份有
    限公司聲請本院民事執行處強制執行，嗣上揭不動產經許崑
    拍定，本院並於民國九十三年七月八日核發不動產權利移
    轉證書，許崑於同年七月十四日領得該不動產權利移轉證
    書，依法取得所有權，並於同年七月十九日辦理所有權移轉
    登記完畢，詎甲○○因不滿房地被拍賣，竟基於毀棄損壞之
    犯意，於九十三年九月六日本院民事執行處執行第一次點交
    程序後至同年十月二十五日執行第二次點交前間之某日，以
    不詳器具損壞前開房屋內之桌子、櫥櫃，拆除且破壞浴室內
    之洗手檯、馬桶、浴缸上方之蓮蓬頭及浴缸等衛浴設備，拆
    除屋內之門扇、挖去牆上之插座等物，使該等物品遭受損壞
    ，而足以生損害於許崑。嗣本院民事執行處於九十三年十
    月二十五日，至前揭處所執行第二次點交時，始發現上情。
二、案經許崑訴請臺灣嘉義地方法院檢察署檢察官偵查起訴。
    理  由
一、被告甲○○及辯護人對於被告以外之人在警詢及檢察官偵查
    時之陳述，表示對於其證據能力不爭執，且本院認為前開陳
    述筆錄作成時之情況，合法且無不當，故被告以外之人在警
    詢及偵查中之陳述，自得為證據，先予敘明。
二、訊據被告甲○○對於拆走上揭建物內之馬桶、洗手檯、櫥櫃
    之門扇及浴缸上方之蓮蓬頭等物之犯行固不否認，然矢口否
    認有破壞其他物品之犯行，辯稱：洗臉檯本來就壞的，浴缸
    在還沒拍賣前，我孫子在那邊玩時，就撞壞了，插座是因為
    二樓有一些壞掉，伊才將樓下的拆下來換，蓮蓬頭及馬桶本
    來就壞了，伊也沒有破壞其他物品云云。惟查：
  (一)按拍賣之不動產，買受人自領得執行法院所發給權利移轉證
    書之日起，取得該不動產所有權，債權人承受債務人之不動
    產者亦同，強制執行法第九十八條第一項定有明文。是本件
    拍定人即告訴人許崑於九十三年七月十四日即領得系爭不
    動產之權利移轉證書，有送達證書附於本院九十二年度執字
    第一一一九三號卷可憑，依上揭法律規定，其不待登記即取
    得系爭不動產之所有權。又按動產因附合而為不動產之重要
    成分者，不動產所有人，取得動產所有權，民法第八百十一
    條定有明文，是本件系爭建物內之動產若因附合，而為不動
    產之重要成份者，不動產所有人，取得動產所有權，因本件
    已於九十三年七月十四日由告訴人許崑取得不動產之所有
    權，則附合於上之動產，而為不動產之重要成份者，依上揭
    法律規定，亦由許崑取得各該動產之所有權，先予敘明。
  (二)系爭建物於拍賣前係被告之妻黃秋霞所有，有建物登記謄本
    附於本案執行卷可參，故本件不論在拍賣前後，被告均非建
    物之所有權人，附合在建物內之動產原則上均非被告所有，
    故被告應無權拆除或損壞附合在建物內之動產，何況是在拍
    定人取得所有權之後，雖被告辯稱前開物品有些原已損壞云
    云，然據告訴人提出之照片可知於九十三年九月六日本院民
    事執行處執行第一次點交時，桌子、櫥櫃、馬桶、洗手檯、
    櫥櫃之門扇、牆上之插座、門扇等物均仍完好，惟九十三年
    十月二十五日執行第二次點交時，前開物品已遭被告拆走或
    破壞而滿目瘡痍，不堪入目，此有照片三十七幀前後比對可
    知（見發查卷第十一頁至第十六頁、他字卷第十八頁至第二
    五頁），故被告辯稱前開物品早已損壞一事，並非事實。
  (三)況前揭遭破壞或拆走之物品均為日常生活所須之物，倘如被
    告所言，該等物品早已損壞云云，依常情言，被告及其家屬
    何能長期忍受相當不方便之日常生活，足見被告所辯顯係事
    後卸責之詞，顯不足採信，其事證明確，被告犯行堪以認定
    。
三、核被告甲○○所為，係犯刑法第三百五十四條第一項毀棄損
    壞罪，爰審酌被告嚴重損壞前開物品，致拍定人遭受相當損
    害，且亦間接影響法院拍賣之公信力及人民對法院拍賣、點
    交之信心，更甚者，被告於本院執行第二次點交前，在建物
    內多處樓層之地板上鑽孔、插香、焚燒紙錢，並黏貼符咒等
    行為（見他字卷第二三頁至第二四頁），可知其心懷不軌，
    惡性顯然重大，又事後否認犯罪及其犯罪所生之危害等一切
    情狀，量處如主文所示之刑，以示懲處。
據上論斷，應依刑事訴訟法第二百九十九條第一項前段，刑法第
三百五十四條第一項，罰金罰鍰提高標準條例第一條前段，判決
如主文。
本案經檢察官李志明到庭執行職務。
中    華    民    國    95    年    5     月    18    日
                刑事第三庭審判長法  官  沈福財
                                法  官  卓春慧
                                法  官  陳仁智
上列正本證明與原本無異。
如不服本判決，應於判決送達後10日內向本院提出上訴狀（應附
繕本）。告訴人或被害人如對於本判決不服者，應具備理由請求
檢察官上訴，其上訴期間之計算係以檢察官收受判決正本之日期
為準。
中    華    民    國    95    年    5     月    18    日
                                書記官  李佳惠
附錄法條：
刑法第354條：
毀棄、損壞前2條以外之他人之物或致令不堪用，足以生損害於
公眾或他人者，處2年以下有期徒刑、拘役或5百元以下罰金。


司法院資訊處製作；財團法人民間司法改革基金會備份。
